【裁判字號】    99,訴,191
【裁判日期】    990408
【裁判案由】    違反槍砲彈藥刀械管制條例
【裁判全文】
臺灣臺南地方法院刑事判決               99年度訴字第191號
公  訴  人  臺灣臺南地方法院檢察署檢察官
被      告  甲○○
選任辯護人  陳清白律師
上列被告因違反槍砲彈藥刀械管制條例案件，經檢察官提起公訴
（98年度偵字第4388號），本院判決如下：
    主  文
甲○○未經許可，寄藏可發射子彈具有殺傷力之改造手槍，處有
期徒刑貳年，併科罰金新臺幣玖萬元，罰金如易服勞役，以新臺
幣壹仟元折算壹日。緩刑伍年。扣案之改造手槍參枝（槍枝管制
編號0000000000─八號）均沒收。
    事  實
一、甲○○明知年籍姓名不詳之某成年男子，於民國98年3月15
    日0時許，在臺南縣歸仁鄉○○村○○街102號住處前路旁，
    所寄放之黑色手提袋內有具殺傷力之改造手槍3枝、制式子
    彈1顆及改造子彈3顆，仍予接受而寄存藏放。嗣於同日1時
    13分許，甲○○欲將該槍彈交與友人保管，乃駕車攜該黑色
    手提袋前往不知情之友蔡仲晟位於臺南縣歸仁鄉○○街○段
    18巷28之3號住處前，而與蔡仲晟交談時，適為巡邏員警查
    獲。扣得具殺傷力之改造手槍3枝、制式子彈1顆、改造子彈
    1顆（二顆均已試射用盡）及未具殺傷力之改造子彈2顆。
二、案經臺南縣警察局歸仁分局報請臺灣臺南地方法院檢察署檢
    察官偵查起訴。
    理  由
壹、程序部分：按被告以外之人於審判外之言詞或書面陳述，除
    法律有規定者外，不得作為證據；又被告以外之人於審判外
    之陳述，雖不符合同法第一百五十九條之一至第一百五十九
    條之四之規定，但經當事人於審判程序同意作為證據，法院
    審酌該言詞陳述或書面陳述作成時之情況，認為適當者，亦
    得為證據。當事人、代理人或辯護人於法院調查證據時，知
    有第一百五十九條第一項不得為證據之情形，而未於言詞辯
    論終結前聲明異議者，視為有前項之同意，刑事訴訟法第一
    百五十九條第一項及第一百五十九條之五分別定有明文。本
    件證人之供述或非供述證據，均未經被告及辯護人於本案言
    詞辯論終結前爭執其證據能力，本院審酌前開證據之作成，
    並無不當或顯不可信之情況，依首揭法條規定，均有證據能
    力，先此敘明。
貳、實體部分：
一、上開犯罪事實業據被告甲○○於偵查與本院審理中坦承不諱
    ，並有具有殺傷力之改造手槍三枝（槍枝管制編號00000000
    00─8號）、制式子彈一顆、改造子彈一顆及無法擊發之不
    具殺傷力之制式子彈二顆等扣案可證。而上開扣案之槍枝、
    子彈經送內政部警政署刑事警察局鑑定結果：送鑑手槍三枝
    ，其中一枝管制編號0000000000號，認係改造手槍，由仿
    BERETTA廠92FS型半自動手槍製造之槍枝，換裝土造金屬槍
    管而成，欠缺滑套卡榫，惟不影響擊發功能，可供擊發適用
    子彈使用，認具殺傷力。其中一枝管制編號0000000000號，
    認係改造手槍，由仿BERETTA廠84型半自動手槍製造之槍枝
    ，換裝土造金屬槍管而成，擊發功能正常，可供擊發適用子
    彈使用，認具殺傷力。其中一枝管制編號0000000000號，認
    係改造手槍，由仿WALTHER廠PPK/S型半自動手槍製造之槍枝
    ，換裝土造金屬槍管而成，欠缺保險鈕，惟不影響擊發功能
    ，可供擊發適用子彈使用，認具殺傷力；送鑑子彈4顆，其
    中一顆係9mm制式子彈，經試射可擊發認具殺傷力、一顆係
    非制式子彈，由金彈殼組合直徑7.9mm金屬彈頭而成，經試
    射，可擊發，認具殺傷力等情，有內政部警政署刑事警察局
    98年5月1日刑鑑字第0980038006號鑑驗書影本一份附卷可稽
    （見偵卷第31頁）。從而，堪認被告自白與事實相符，堪予
    採信。綜上，本件事證明確，被告前揭犯行，足以認定。
二、核被告所為，係犯槍砲彈藥刀械管制條例第8條第4項之未經
    許可寄藏具殺傷力之改造手槍罪，及同條例第12條第4項之
    未經許可持有子彈罪。再被告同時持有改造手槍及子彈之行
    為，屬一行為觸犯數罪名之異種類想像競合犯，應依刑法第
    55條前段規定，從一重依持有改造手槍罪處斷。被告因一時
    不察受人之託而致犯罪，犯後已坦承犯行深表悔悟，前無犯
    罪前科紀錄，素行良好，年輕識淺接受他人之寄藏，受寄當
    日未及二小時，隨即被查獲，持有時間短暫且查無用於危害
    社會治安之意圖，均屬改造手槍而非制式槍械，犯罪情狀顯
    可憫恕，科以法定低度刑三年以上有期徒刑尚嫌過重，爰依
    刑法第五十九條之規定減輕其刑。爰審酌被告前無犯罪前科
    ，已坦承認錯，素行良手，其犯罪動機、目的，明知持有改
    造槍、彈係違法行為，竟仍違法而持有之，雖查無明顯之危
    害社會治安意圖，但對社會治安產生潛在危險，其持有本件
    違禁物之時間等一切情狀，量處如主文所示之刑，並就罰金
    部分，諭知如易服勞役之折算標準，以示懲儆。又被告前未
    曾受有期徒刑以上刑之宣告，有台灣台南地方法院檢察署刑
    案資料查註紀錄表在卷可憑，其經此教訓後，應知所警惕，
    信無再犯之虞，本院因認所宣告之刑以暫不執行為適當，併
    諭知緩刑五年，以勵自新。另扣案之改造手槍三枝（槍枝管
    制編號00 00000000─8號）均屬違禁物，依刑法第38條第1
    項第1款之規定併宣告沒收；末按物之能否沒收，應以裁判
    時為準，其中經試射之具殺傷力之子彈二顆僅剩餘彈殼，已
    失子彈結構及性能，不具殺傷力，另扣案二顆子彈雖屬制式
    子彈，惟經試射後無法擊發，亦不具殺傷力，均非屬違禁物
    ，爰不予以宣告沒收，附此敘明。
據上論斷，應依刑事訴訟法第299條第1項前段，槍砲彈藥刀械管
制條例第8條第4項、第12條第4項，刑法第11條前段、第55條、
第59條、第42條第3項前段、第38條第1項第1款、第74條第1項第
1款，判決如主文。
本案經檢察官乙○○到庭執行職務。
中    華    民    國    99    年    4     月    8     日
                  刑事第七庭    審判長法  官  鄧希賢
                                      法  官  田幸艷
                                      法  官  朱中和
以上正本證明與原本無異。
如不服本判決應於收受本判決後10日內向本院提出上訴書狀，並
應敘述具體理由。如未敘述上訴理由者，應於上訴期間屆滿後20
日內向本院補提理由書狀（均須按他造當事人之人數附繕本）「
切勿逕送上級法院」。
                                      書記官  黃秋萍
中    華    民    國    99    年    4     月    9     日
附錄本件論罪科刑法條全文：
槍砲彈藥刀械管制條例第8條：
未經許可，製造、販賣或運輸鋼筆槍、瓦斯槍、麻醉槍、獵槍、
空氣槍或第4條第1項第1款所定其他可發射金屬或子彈具有殺傷
力之各式槍砲者，處無期徒刑或5年以上有期徒刑，併科新臺幣1
千萬元以下罰金。
未經許可，轉讓、出租或出借前項所列槍枝者，處5年以上有期
徒刑，併科新臺幣1千萬元以下罰金。
意圖供自己或他人犯罪之用，而犯前二項之罪者，處無期徒刑或
7年以上有期徒刑，併科新臺幣1千萬元以下罰金。
未經許可，持有、寄藏或意圖販賣而陳列第1項所列槍枝者，處3
年以上10年以下有期徒刑，併科新臺幣700萬元以下罰金。
第 1 項至第 3 項之未遂犯罰之。
槍砲彈藥刀械管制條例第12條：
未經許可，製造、販賣或運輸子彈者，處1年以上7年以下有期徒
刑，併科新台幣500萬元以下罰金。
未經許可，轉讓、出租或出借子彈者，處6月以上5年以下有期徒
刑，併科新台幣300萬元以下罰金。
意圖供自己或他人犯罪之用，而犯前二項之罪者，處3年以上10
年以下有期徒刑，併科新台幣700萬元以下罰金。
未經許可，持有、寄藏或意圖販賣而陳列子彈者，處5年以下有
期徒刑，併科新台幣300萬元以下罰金。
第 1 項至第 3 項之未遂犯罰之。

司法院資訊處製作；財團法人民間司法改革基金會備份。
